【裁判字號】    97,聲,821
【裁判日期】    970811
【裁判案由】    限期行使權利
【裁判全文】
臺灣臺南地方法院民事裁定               97年度聲字第821號
聲  請  人  乙○○
相  對  人  甲○○
上列當事人間聲請限期行使權利事件，本院裁定如下：
    主  文
聲請駁回。
聲請程序費用由聲請人負擔。
    理  由
一、本件聲請意旨略以：聲請人與相對人間假扣押事件，聲請人
    前遵本院95年度裁全字第7154號民事裁定為擔保假扣押，而
    以本院95年度存字第4882號擔保提存事件提存新臺幣17,000
    元，聲請對相對人之財產為假扣押在案（本院96年度執全字
    第4378號）。茲因假扣押執行程序已終結，聲請人為請求返
    還本院96年度存字第874號擔保提存事件所提存之系爭擔保
    金，爰依民事訴訟法第104條第1項第3款後段規定，聲請通
    知相對人限期行使權利，並為行使權利之證明等語。
二、按訴訟終結後，供擔保人證明已定20日以上之期間，催告受
    擔保利益人行使權利而未行使，或法院依供擔保人之聲請，
    通知受擔保利益人於一定期間內行使權利並向法院為行使權
    利之證明而未證明者，法院應依供擔保人之聲請，以裁定命
    返還其提存物，民事訴訟法第104條第1項第3款定有明文。
    前開規定，於其他依法令供訴訟上之擔保者準用之，並為同
    法第106條所規定。惟所謂訴訟終結，在因假扣押或假處分
    所供擔保之情形，無論有無本案訴訟，因該擔保係為保障受
    擔保利益人因不當假扣押或假處分所受損害而設，倘執行法
    院已依假扣押或假處分裁定實施假扣押或假處分之執行，則
    在供擔保人撤回假扣押或假處分之執行前，受擔保利益人所
    受損害仍可能繼續發生，損害額既未確定，自無強令其行使
    權利之理。故在假扣押或假處分所供之擔保，供擔保人依民
    事訴訟法第106條準用同法第104條第1項第3款規定，聲請命
    受擔保利益人限期行使權利或以裁定命返還擔保金之場合，
    必待供擔保人已撤回假扣押或假處分之執行，始得謂與民事
    訴訟法第104條第1項第3款所定之「訴訟終結」相當，而得
    依該條款行使定期催告之權利（最高法院90年度臺抗字第
    390號裁定參照）。
三、經查：聲請人前開主張，經本院依職權調閱本院95年度執全
    字第7154號假扣押執行案卷後，查明聲請人迄未撤回本件假
    扣押之執行程序，及相對人所有之不動產仍由上開假扣押執
    行程序查封中。是以聲請人既尚未撤回假扣押之執行程序，
    受擔保利益人即相對人可能發生之損害即尚未確定，自無強
    令其行使權利之理。從而，聲請人依民事訴訟法第104條第1
    項第3款後段規定，聲請通知受擔保利益人即相對人於一定
    期間內行使權利並向法院為行使權利之證明，於法尚有未合
    ，不應准許。
四、依民事訴訟法第95條、第78條，裁定如主文。
中    華    民    國    97    年    8     月    11    日
                  民事第三庭    法  官  張麗娟
以上正本係照原本作成
如對本裁定抗告須於裁定送達後10日內向本院提出抗告狀，並應
繳納抗告費新台幣1,000元整。
中    華    民    國    97    年    8     月    11    日
                                書記官  楊宗倫


司法院資訊處製作；財團法人民間司法改革基金會備份。
